臺灣高等法院民事裁定　　　　　　　　　96年度抗字第1174號
抗　告　人　丙○○
　　　　　　乙○○
相　對　人　泰洛科技股份有限公司
　　　　　　　　　　　之3
法定代理人　甲○
上列當事人間假扣押事件，抗告人對於中華民國96年5月30日臺
灣板橋地方法院96年度裁全字第3807號裁定，提起抗告，本院裁
定如下：
    主  文
原裁定關於准相對人供擔保後得對於抗告人之財產假扣押及命抗
告人負擔訴訟費用之裁判廢棄。
前開廢棄部分，相對人在原法院之聲請駁回。
聲請及抗告訴訟費用由相對人負擔。
    理  由
一、相對人聲請意旨略以：抗告人為夫妻關係，共同設立家樂營
    造有限公司（下稱家樂公司），抗告人丙○○為登記名義負
    責人，抗告人乙○○為實際負責人。抗告人乙○○於民國（
    下同）95年2月22日以家樂公司名義與伊簽訂工程合約，由
    家樂公司向伊承攬坐落台北縣林口鄉○○段352地號土地上
    之辦公大樓新建工程。詎料抗告人未依工程合約所附建築圖
    申請建造執照，並隱瞞上情按期向伊請領工程款，共詐得新
    台幣（下同）3338萬5895元。伊至96年3月間始知受騙，抗
    告人所為涉及刑法詐欺罪嫌，伊並得依工程合約第24條約定
    解除契約。伊得依侵權行為或債務不履行之法律關係請求抗
    告人賠償所受損害，為恐日後不能強制執行或甚難執行之虞
    ，為保全強制執行願供擔保以代釋明，聲請准供擔保，對於
    抗告人與家樂公司、馬康俊之財產，在600萬元範圍內得為
    假扣押云云（原法院裁定准相對人供擔保後得對於家樂公司
    、馬康俊之財產假扣押部分，未據該二人提起抗告）。
二、抗告意旨略以：本件純屬相對人與家樂公司間之承攬契約紛
    爭，相對人故意主張伊等涉刑法詐欺罪嫌而扣押伊等所有財
    產，應屬無據。家樂公司亦無債務不履行情事，縱認家樂公
    司有債務不履行情事，原法院裁定准對抗告人之財產為假扣
    押亦非適法；且相對人並未釋明假扣押之原因，原法院裁定
    准相對人供擔保後，對於抗告人之財產為假扣押，業造成抗
    告人實質損害等語。
三、按依92年9月1日修正施行之民事訴訟法第522條第1項、第52
    3條第1項及第526條第1項、第2項規定，債權人就金錢請求
    或得易為金錢請求之請求，欲保全強制執行者，得聲請假扣
    押；假扣押非有日後不能強制執行或甚難執行之虞者，不得
    為之；請求及假扣押之原因，應釋明之；前項釋明如有不足
    ，而債權人陳明願供擔保或法院認為適當者，法院得定相當
    之擔保，命供擔保後為假扣押。亦即債權人聲請假扣押，應
    就其請求及假扣押之原因加以釋明；須所為釋明有不足，而
    債權人陳明願供擔保或法院認為適當者，始得定相當之擔保
    ，命供擔保後為假扣押（最高法院94年度台抗字第665號裁
    定參照）。
四、經查相對人聲請假扣押，僅泛稱近聞抗告人正將所有財產搬
    移隱匿，致伊日後有不能強制執行或甚難執行之虞云云；嗣
    在本院雖補稱略以：抗告人丙○○以坐落台北縣林口鄉○○
    段三塊厝小段11-6地號土地暨同段1213、1275、1276建號建
    物設定抵押權之舉措，確有增加其財產負擔或就其財產為不
    利益處分之情事，有致伊日後不能強制執行或甚難執行之虞
    云云；惟查依相對人提出之土地登記謄本所示，抗告人丙○
    ○設定抵押權登記均為93年10月5日（本院卷103-107頁），
    而系爭工程契約則係於95年2月22日簽訂（原法院卷24頁）
    ，難認抗告人丙○○有於系爭工程契約成立後，增加其財產
    負擔或就其財產為不利益處分之情事。另依相對人提出抗告
    人之土地、建物登記謄本及財產歸屬資料清單所示（本院卷
    90頁起），尚難認有致相對人日後不能強制執行或甚難執行
    之虞。依上所述，相對人並未釋明其對抗告人聲請假扣押之
    原因，雖其陳明願供擔保以代釋明，仍不符假扣押之要件。
    原法院裁定准相對人供擔保後得對抗告人之財產為假扣押，
    尚有未洽；抗告意旨指摘原裁定此部分不當，聲明廢棄，為
    有理由。爰廢棄原裁定此部分，並駁回相對人對抗告人所為
    假扣押之聲請。
五、據上論結，本件抗告為有理由，依民事訴訟法第492條、第
    95條、第78條，裁定如主文。
中　　華　　民　　國　　96　　年　　9 　　月　　26　　日
                  民事第八庭
                      審判長法　官  劉勝吉
　　　　　　　　　　　　　　法　官  連正義
                            法  官  鄭威莉
正本係照原本作成。
本裁定除以適用法規顯有錯誤為理由，並經本院許可外，不得再
抗告。如提起再抗告，應於收受後10日內委任律師為訴訟代理人
向本院提出再抗告狀。並繳納再抗告費新台幣１千元。
中　　華　　民　　國　　96　　年　　9 　　月　　27　　日
　　　　　　　　　　　　　　書記官  李垂福
